【裁判字號】    97,交聲,1012
【裁判日期】    971021
【裁判案由】    聲明異議
【裁判全文】
臺灣高雄地方法院交通事件裁定        97年度交聲字第1012號
原處分機關  高雄市政府交通局
異  議  人
即受處分人  甲○○
上列異議人因違反道路交通管理處罰條例案件，對於高雄市政府
交通局97年5 月13日所為之處分（原處分：高市交裁字第裁32-N
O0000000號），聲明異議，本院裁定如下：
    主  文
異議駁回。
    理  由
一、異議意旨略以：異議人甲○○於民國97年4 月16日上午10時
    25分許，駕駛車牌號碼410-HA號營業貨運曳引車，行經高雄
    縣田寮鄉○○路段時，因載運碎石覆蓋未完全，為警當場攔
    查，而以高雄縣政府警察局高警交字第32-N00000000號違反
    道路交通管理事件通知單舉發，嗣由原處分機關依道路交通
    管理處罰條例第30條第1 項第2 款及第63條裁處罰鍰新臺幣
    （下同）3,000 元，並記違規點數2 點，警察說伊沒有鋪蓋
    網子，伊當時有鋪蓋網子，前面有綁，旁邊沒有綁，伊並未
    散落砂石，就被舉發開單，與事實不合，伊是職業駕駛，如
    果被記滿6 點，就會被吊扣駕照，影響伊家庭生計，依法聲
    明異議云云。
二、按汽車裝載時，所載貨物滲漏、飛散或氣味惡臭，處汽車駕
    駛人新臺幣3,000 元以上9,000 元以下罰鍰，並責令改正或
    禁止通行，記違規點數2 點，道路交通管理處罰條例第30條
    第1 項第2 款、第63條第1 項第2 款分別定有明文。次按汽
    車裝載時，除機器腳踏車依第88條規定外，裝置容易滲漏、
    飛散、氣味惡息之貨物，能防止其發洩者，應嚴密封固，裝
    置適當，道路交通安全規則第77條第1 項第1 款亦定有明文
    。
三、經查：
（一）異議人即受處分人甲○○駕駛車牌號碼410-HA號營業貨運
      曳引車，於民國97年4 月16日上午10時25分許，行經高雄
      縣田寮鄉○○路段時，車上載運砂石有覆蓋網子，車斗旁
      邊兩側沒有綁等情為異議人所不爭執，並有高雄縣政府警
      察局高警交字第32-N00000000號違反道路交通管理事件通
      知單、採證照片、高雄縣政府警察局湖內分局97年5 月1
      日高縣湖警交字第0970004690號函在卷可稽（見本院卷第
      9 至10、30頁），且據證人即當日取締之員警乙○○到庭
      證稱：當天其巡邏，砂石車經過其轄區田寮鄉公所前，因
      發現該部大貨車載運砂石覆蓋未完全，當場攔檢，砂石車
      一般要從車斗上面蓋網子下去，兩側拉下來還要綁緊，當
      天異議人只是把帆布放下去沒有綁，當場有照相存證，車
      上是載運小粒的砂石，是沒有超過車斗上面，其攔下來時
      並未看到有滲漏砂石或砂石掉出來，但是在其他地方並不
      能保證沒有掉落下來，而且覆蓋未完全，車子行駛遇到坑
      洞砂石就容易散漏地面，危及用路人的安全等語（見本院
      卷第26至27頁），是異議人駕駛上開車輛載運砂石時有覆
      蓋網子，但車斗兩側未綁之事實，應堪認定。
（二）又異議人駕駛上開車輛所載運之砂石，係容易滲漏、飛散
      之貨物，依道路交通安全規則第77條第1 項第1 款規定，
      能防止其發洩者，應嚴密封固，裝置適當，然異議人僅覆
      蓋網子，車斗兩側未綁，確有載運砂石覆蓋未完全之情，
      而依一般經驗法則，車輛載運砂石覆蓋未完全行駛於道路
      上，受到車體、風速、車速、路面顛陂等狀況交互影響下
      ，車輛所載砂石自足產生飛散之現象，危及用路人之安全
      ，異議人辯稱並未散落砂石云云，尚不足採。從而，原處
      分機關以「所載貨物飛散」之違規事實，依道路交通管理
      處罰條例第30條第1 項第2 款及第63條第1 項第2 款規定
      ，裁處異議人罰鍰3,000 元，並記違規點數2 點，於法有
      據，裁罰額度亦無不當，異議人之異議為無理由，應予駁
      回。
四、據上論斷，依道路交通案件處理法第19條，裁定如主文。
中    華    民    國    97    年    10    月    21    日
                  交通法庭    法  官  林依蓉
以上正本證明與原本無異。
如不服本裁定，應於收受送達後5 日內向本院提出抗告狀。
中    華    民    國    97    年    10    月    21    日
                              書記官  邱靜銘


司法院資訊處製作；財團法人民間司法改革基金會備份。
